臺灣高雄地方法院刑事判決　　　　　　　95年度易字第2318號
公　訴　人　台灣高雄地方法院檢察署檢察官
被　　　告　戊○○
　　　　　　乙○○
　　　　　　丁○○
上3 人共同
選任辯護人　張賜龍律師
　　　　　　楊林澂律師
被　　　告　甲○○
上　1　 人
選任辯護人　蔡淑媛律師
上列被告等因賭博案件，經檢察官提起公訴（95年度偵字第2453
3 號、95年度偵字第21787 號，本院判決如下：
    主  文
戊○○共同在公眾得出入之場所賭博財物，處罰金新臺幣貳萬元
，減為罰金新臺幣壹萬元，如易服勞役，以新臺幣壹仟元折算壹
日。扣案如附表一、附表二編號三至五所示之物，均沒收。
乙○○、丁○○共同在公眾得出入之場所賭博財物，各處罰金新
臺幣壹萬陸仟元，均減為罰金新臺幣捌仟元，如易服勞役，均以
新臺幣壹仟元折算壹日。扣案如附表一、附表二編號三至五所示
之物，均沒收。
甲○○在公眾得出入之場所賭博財物，處罰金新臺幣壹萬元，減
為罰金新臺幣伍仟元，如易服勞役，以新臺幣壹仟元折算壹日。
扣案之賭資新台幣捌佰元及如附表一所示之物，均沒收。
    事  實
一、戊○○係址設高雄市○○區○○路185 號新紅鷹電子遊戲場
    （領有電子遊戲場業營業執照）之負責人，自民國95年5 月
    底及同年6 、7 月間某日起，以每月新臺幣（下同）2 萬元
    ，分別雇用乙○○、丁○○，在新紅鷹電子遊戲場擔任店員
    ，負責開分、洗分及兌換現金之工作，並共同基於賭博之犯
    意聯絡，在上開公眾得出入之場所，擺設如附表1 所示之電
    子遊戲機，與不特定之人賭博財物，其賭博方法為賭客依不
    同機台而以1 比1 、1 比2 、1 比5 、1 比10或1 比20之比
    例，向開分員兌換分數把玩（即1 元可兌換1 分、2 分、5
    分、10分或20分不等），如押中，可得倍數不等之積分，以
    該分數兌換寄分卡，再兌換現金，如未押中，賭資則歸戊○○所有。嗣於95年8 月17日上午10時許，甲○○進入該店欲
    打玩機台，並將現金1,000 元交付乙○○，表示欲以其中20
    0 元開分打玩「超世紀賓果」機台，乙○○則依指示開分，
    其餘800 元則以800 分之寄分卡交付甲○○。之後，甲○○
    或以交付寄分卡，或記帳方式，由乙○○或丁○○開分，接
    續打玩「超世紀賓果」、「LC-88 水果盤」、「馬場大亨」
    等機台，於同日中午12時許，甲○○以800 分之寄分卡，向
    乙○○兌換800 元賭資時，為警當場查獲，並扣得如附表1
    所示之當場賭博之機台器具（均含IC板）；附表2 編號3 至
    5 所示戊○○所有供與乙○○、丁○○犯或預備犯賭博罪所
    用之物，及甲○○所有犯賭博罪所得之賭資800 元。
二、案經高雄市政府警察局三民第二分局報告臺灣高雄地方法院
    檢察署檢察官偵查起訴。
    理  由
壹、證據能力部分
一、被告4 人及其辯護人均主張被告（或共同被告）甲○○於95
    年8 月17日所製作之第1 次警詢筆錄，係受警員利誘所為之
    陳述；且警員告知甲○○係以證人之身分作證，其上開陳述
    欠缺任意性，並與事實不符，應無證據能力。另被告甲○○
    復辯稱：其於95年8 月17日所製作之第2 次警詢筆錄內容不
    實等語；且被告戊○○、乙○○、丁○○及其辯護人亦認共
    同被告甲○○上開第2 次警詢筆錄，係警員事先製作完成，
    再由被告甲○○依筆錄上所載內容加以簡答而錄音，並非基
    於共同被告甲○○本人自由意識之陳述而製作，且不具有較
    為可信之特別情況，應均無證據能力，茲說明如下：
  (一)按被告之自白，非出於強暴、脅迫、利誘、詐欺、疲勞訊問
    、違法羈押或其他不當方法，且與事實相符者，得為證據，
    刑事訴訟法第156 第1 項定有明文。亦即被告之自白係出於
    自由意思，且與事實相符者，即有證據能力，反之，若係非
    法取供者，因其陳述非出於任意性，其所為之陳述即無證據
    能力（最高法院28年度上字第2530號判例意旨參考）。經查
    ：(1)被告甲○○於第1 次警詢時，係以被告之身分接受詢問
    ，警員曾當場告知法律上應有之權利及觸犯賭博罪名，並製
    作逮捕通知書、權利告知書。警詢中，甲○○未曾向警員表
    示母親病重，要趕回家照顧母親，警員未曾向甲○○表示做
    完筆錄後就沒事了，可以趕回家照顧母親之事實，業據證人
    即詢問警員施泳傑於本院審理中證述明確（詳本院卷第201
    頁第1 行至第6 行、第12行至第17行、第204 頁倒數第12行
    以下）；並有逮捕通知書、權利告知書在卷可參（見警卷第
    42頁至第44頁）。且警員詢問被告甲○○時，雖有打斷被告
    甲○○之部分陳述，然警員之口氣尚屬平和，並無特別高亢
    之語調或責罵之語言，錄音內容核與第1 次警詢筆錄所記載
    之內容相符，亦經本院當庭撥放被告甲○○上開警詢錄音帶
    勘驗屬實，有勘驗筆錄在卷可參（見本院卷第55頁至第66頁
    、第133 頁），顯見被告甲○○上開警詢中陳述，應未遭受
    警察利誘，且係出於自由意思下之陳述。佐以被告甲○○為
    高中學歷（詳警詢筆錄之受詢問人欄，警卷第7 頁），以其
    智識及社會經驗，應當明瞭其於警詢中不利於己之陳述，當
    使自己涉犯賭博罪之刑事案件；且連帶影響電玩店負責人及
    員工之權利，應不至於僅為儘速回家照顧母親，即違背自己
    意志，並甘冒觸犯刑事法律之風險，承認與店家賭玩電子遊
    戲機台之事實。(2)另警員製作被告甲○○第1 次筆錄時，因
    其中關於寄分卡及打玩機台之部分，未詢問清楚，故再製作
    第2 次筆錄，第2 次筆錄係採一問一答方式，全程連續錄音
    ，除部分問題係從第1 次筆錄複製予以修改外，並無事先製
    作筆錄內容後，再要求被告甲○○照念之事實，亦經證人即
    詢問警員施泳傑於本院審理中證述綦詳（詳本院卷第201 頁
    倒數第14行以下）。再者，被告甲○○接受第2 次警詢時，
    警員確係採用一問一答之方式進行詢問，被告甲○○對警員
    之每一問題，均有回答，其中雖有以「嗯」之方式回答，表
    示警員詢問之答案為肯定之意，而由警員依其陳述之意旨，
    將一問一答之詢問方式，濃縮為被告甲○○連續陳述後，記
    載於筆錄，然其記載之內容與被告甲○○陳述之本意互核相
    符，亦有錄音帶譯文在卷可參（見本院卷第67頁至第72頁）
    。是被告甲○○及其辯護人指稱：被告甲○○第1 次警詢時
    所為自白，係受利誘或詐欺，並非出於自由意志，不具任意
    性；被告甲○○辯稱：第2 次警詢陳述之內容不實在等語，
    尚乏實據，是被告甲○○前後2 次警詢中之陳述，就其自身
    而言，應有證據能力。
  (二)按刑事訴訟法第159 條之2 規定，被告以外之人於檢察事務
    官、司法警察官或司法警察調查中所為之陳述，與審判中不
    符時，其先前之陳述具有較可信之特別情況，且為證明犯罪
    事實存否所必要者，得為證據。經查：甲○○第1 次警詢筆
    錄並無受到利誘或詐欺；第2 次警詢筆錄，亦無事先製作完
    成，再由證人甲○○照唸筆錄之情形，業經認定如前。又證
    人甲○○前後2 次警詢中，就是否曾在新紅鷹電子遊戲場向
    被告乙○○兌換賭資800 元之陳述，核均與審判中所述不符
    。爰審酌甲○○甫為警查獲後即立即製作筆錄，並與其他被
    告隔離，在筆錄製作過程中，不致受其他被告之外力干擾。
    況甲○○於本院審理時證稱：與被告乙○○為同居之男女朋
    友，曾論及婚嫁，案發時2 人感情融洽，且將被告乙○○之
    子女視為己出等語（詳本院卷第250 頁倒數第13行至第10行
    ）。則在警詢筆錄製作完成後至本院審理中，因甲○○仍與
    被告乙○○同居，關係甚為密切，不無受被告乙○○之影響
    ；或被告乙○○受同事即被告丁○○、戊○○之壓力，乃將
    之轉嫁於甲○○，而為歧異陳述之可能，是比較警詢與審判
    中之外在客觀環境，甲○○於警詢中所為之陳述，客觀上具
    有較可信之特別情況，且為證明被告乙○○、丁○○及戊○○犯罪事實所必要，應可採為本案證據。
二、本判決所引用其餘證據資料（詳後引證據），其中傳聞證據
    部分，縱無刑事訴訟法第159 條之1 至第159 條之4 或其他
    規定之傳聞證據例外情形，亦因被告、辯護人、檢察官或同
    意可作為證據使用，或未聲明異議，依刑事訴訟法第159 條
    之5 第1 項、第2 項之規定，本院審酌該證據作成之情況，
    認為適當，應得為證據。另關於本判決所未引用之證據，既
    未以之作為認定事實之依據，爰不於茲贅述是否具有證據能
    力，附此敘明。
貳、實體部分：
一、訊據被告4 人均否認涉有賭博犯行，被告戊○○辯稱：新紅
    鷹電子遊戲場並無從事賭博行為；被告乙○○辯稱：在新紅
    鷹電子遊戲場內負責開分、洗分、兌換寄分卡等工作，交給
    甲○○之800 元係購買麥當勞餐點之費用，並非甲○○兌換
    之賭金；被告丁○○則辯稱：在新紅鷹電子遊戲場內負責開
    分、洗分、兌換寄分卡等工作，乙○○交付甲○○800 元中
    之500 元，係伊託甲○○購買麥當勞餐點之款項；被告甲○○辯稱：乙○○交付之800 元係購買麥當勞餐點之費用，並
    非兌換之賭金等語。經查：
  (一)被告戊○○係新洪鷹電子遊戲場（址設高雄市○○區○○路
    185 號，領有電子遊戲場業營業執照）之負責人；被告乙○○、丁○○，均以每月2 萬元之薪資，受僱於戊○○，擔任
    前開遊戲場店員，從事開分、洗分、兌換寄分卡等工作之事
    實（即被告乙○○自95年5 月底某日起、被告丁○○自95年
    6 、7 月間某日起，先後受僱於被告戊○○，在該遊戲場內
    工作），被告甲○○、乙○○係同居多年男女朋友之事實，
    分據被告4 人坦承在卷（參警卷第16頁第9 行至第13行、第
    17頁第6 行至第8 行、第21頁背面第15行至第18行、偵字第
    21787 號卷第6 頁末行至第7 頁第3 行、偵字第24533 號卷
    第12頁倒數第8 行至第7 行、本院卷第42頁倒數第13行至第
    10行、第43頁倒數第2 行以下、第44頁第1 行至第2 行、第
    6 行）；並有高雄市政府營利事業登記證、高雄市政府電子
    遊戲場營業級別證、婚紗照片附卷可參（見警卷第36頁至第
    37頁、偵字第2178 7號卷第58頁至第59頁）。又高雄市政府
    警察局督察室維新小組人員於95年8 月17日中午12時許，持
    搜索票至新紅鷹電子遊戲場執行搜索，當場扣得如附表1、2
    所示之物及800 元，亦有本院95年度聲搜字第1987號搜索票
    、搜索筆錄、扣押筆錄、扣押物品目錄表、扣押物品收據、
    案件移交清冊、臨檢紀錄表、現場圖及現場照片（見警卷第
    24頁至第35頁、第57頁至第65頁），及上開扣案物可證。是
    此部分之事實，應堪認定。
  (二)賭客即被告甲○○於95年8 月17日上午10時許，進入新紅鷹
    電子遊戲場內，欲打玩「超世紀賓果」機台，乃將現金1,00
    0 元交付被告乙○○開分200 分（比例為1 比1 ，折算為20
    0 元），餘額800 元，則由被告乙○○交付800 分寄分卡予
    被告甲○○（寄分卡與現金之比例為1 比1） ，甲○○打玩
    「超世紀賓果」機台，輸200 分後，再將上開寄分卡中之10
    0 分交付被告乙○○，要求開分打玩「LC-88 水果台」（比
    例為1 比20，即寄分卡1 分相當於機台之20分，寄分卡100
    分可開分2,000 分）。同時再以記帳之方式，打玩「馬場大
    亨」機台2 台，由被告乙○○、丁○○陸續為被告林振記開
    分共16,000分（比例為1 比1 ，折算為16,000元），打玩結
    束，累積分數為16,300分，扣除記帳之16,000分，剩餘300
    分，則由被告丁○○交付被告甲○○寄分卡300 分（連同前
    開寄分卡700 分，合計為寄分卡1,000 分）。嗣甲○○再以
    200 分寄分卡開分打玩「超世紀賓果」機台，又輸了200 分
    ，至當日中午12時許，以累積之800 分寄分卡，向被告乙○○兌換賭資800 元，於櫃檯附近接過被告乙○○所交付之80
    0 元賭資時，當場為警查獲，並扣得甲○○賭博所得賭資80
    0 元之事實，業據證人甲○○於警詢中陳述綦詳（詳警卷第
    8 頁第7 行至第9 頁第10行、第12頁第7 行至第13頁第5 行
    ）。核與證人即查獲警員林俊宏於本院審理中證稱：在查
    獲前1 個多月，曾多次前往新紅鷹電子遊戲場探訪，得知兌
    換賭資之方式後，才申請搜索票。查獲當天，伊喬裝客人坐
    在離櫃檯約2 公尺處打玩機台，店內有2 名服務小姐，甲○○輪流打玩數種機台，每打完一個機台，要打玩其他機台時
    ，就會要求小姐洗分，因為甲○○與店內小姐熟識，係以記
    帳之方式，開分打玩「馬場大亨」機台，其他機台則用現金
    開分，服務小姐自櫃檯內取出現金交給甲○○時，除查獲甲○○手持800 元賭資外，甲○○並未持有其他紙條等語（詳
    本院卷第233 頁第9 行至第19行、倒數第2 行至第234 頁第
    4 行、第235 頁倒數13行至第4 行、第23 6頁倒數第5 行至
    第3 行、第238 頁倒數第10行至第7 行、第239 頁第1 行至
    第9 行、第241 頁第2 行至第15行、倒數第12行至第9 行）
    。證人即查獲警員施泳傑於本院審理中證陳：查獲之前，
    係由林俊宏前往新紅鷹電子遊戲場探訪，查獲當日，伊在該
    遊戲場外埋伏，當林俊宏自店內撥打電話表示查獲賭客甲○○兌換現金，甲○○當場表示在打玩機台，未看見任何字條
    等語（詳本院卷第199 頁倒數第12行至第200 頁第4 行、第
    205 頁第5 行至第14行）均相符，並有扣案附表1 、2 所示
    之物及現金800 元可資佐證。足見被告戊○○確實在所經營
    之新紅鷹電子遊戲場內，擺放賭博性電子遊戲機台，供不特
    定賭客把玩賭博，再由其內店員即被告乙○○、被告丁○○
    等人，按賭客甲○○把玩店內機台後所累積之分數，依各機
    台設定之不等比例，兌換現金交予賭客甲○○，而在上址公
    眾得出入之場所從事賭博行為之事實，應堪認定。
  (三)另被告戊○○於本院準備程序中坦承：係新紅鷹電子遊戲場
    之負責人，自95年5 月底、同年6 月間起，分別僱用乙○○
    、丁○○擔任開分員等語（詳本院卷第42頁倒數第13行至第
    10行）；核與被告乙○○於本院準備程序時陳稱：自95年5
    月間起，以月薪2 萬元，任職新紅鷹電子遊戲場，擔任開分
    員等語（詳本院卷第43頁倒數第2 行以下）；被告乙○○於
    本院準備程序時供述：95年6 、7 月間某日，至新紅鷹電子
    遊戲場上班，擔任開分員，月薪2 萬元等語（詳本院卷第44
    頁第1 行至第2 行、第6 行）均相符。參以新紅鷹電子遊戲
    場店內擺設如附表1 所示數量多達40台之機台，並備有寄分
    卡供賭博所用，顯見被告戊○○經營該遊戲場之規模不小。
    被告戊○○既係該遊戲場負責人，並僱用被告乙○○、丁○○為店員，對於被告乙○○在店內兌換現金予賭客甲○○之
    行為，要無不知之理。而被告乙○○、丁○○係以固定月薪
    受僱於被告戊○○，其2 人在店內從事開分、洗分、兌換現
    金之工作，如非該遊戲場負責人即被告戊○○授意其等在店
    內兌換現金與賭客，被告乙○○、丁○○豈會甘冒風險從事
    賭博行為？顯見被告戊○○、乙○○、丁○○3 人就本件賭
    博犯行，應有犯意聯絡及行為分擔甚明。
  (三)證人甲○○雖於本院審理中翻異前詞，改證稱：被告乙○○
    交付之800 元係購買麥當勞餐點之費用，包括3 份兒童餐約
    300 元及被告丁○○向櫃檯所借500 元，該800 元並非係以
    寄分卡所兌換之賭資等語。且被告甲○○於被查獲持有800
    元及製作第1 次警詢筆錄時，均曾向警員表示要為小孩購買
    麥當勞餐點之事實，亦經證人施泳傑於本院審理中證稱：查
    獲被告甲○○時，甲○○打電話聯絡小孩表示無法購買麥當
    勞餐點回家等語明確（詳本院卷第200 頁倒數5 行以下）。
    惟本院審酌：
  1.關於被告甲○○欲購買麥當勞餐點予何人食用乙節，被告甲○○於第1 次警詢中陳稱：要購買給小孩食用等語（詳本院
    卷第63頁倒數第2 行之錄音帶譯文）。核與其在偵查中供陳
    ：向乙○○拿取現金800 元，購買麥當勞餐點給4 個小孩、
    乙○○及丁○○吃等語（詳偵字第21787 號卷第38頁倒數第
    6 行至第5 行）；證人乙○○於偵查中證稱：原本拿300 元
    請甲○○買3 份兒童餐，伊沒有要吃，後來丁○○借500 元
    買賣當勞餐點，並將餐點名稱寫在1 張紙條上等語（詳偵字
    第21787 號卷第3 行至第6 行），均有不符。參以被告甲○○於本院審理中證稱：因丁○○要購買之麥當勞東西太多，
    伊記不起來，故請丁○○寫在紙條上等語（詳本院卷第247
    頁倒數第7 行至第5 行）。則被告甲○○既無法記住被告丁○○欲食用之麥當勞餐點名稱，乃要求被告丁○○寫紙條，
    如被告甲○○確實欲購買麥當勞餐點予被告乙○○食用，何
    以未曾詢問被告乙○○欲食用麥當勞何種餐點，且為避免忘
    記餐點種類，而事先請被告乙○○將餐點名稱寫在紙條上，
    並交付被告甲○○？另證人丁○○於偵查中證稱：伊大概吃
    2 、300 元之麥當勞餐點等語（詳偵字第21787 號卷第41頁
    第12行至第13行）；且現金800 元紙鈔，僅有2 種形式，或
    係1 張500 元，3 張100 元；或係8 張均為100 元，則3 份
    兒童餐300 元，加上被告丁○○點餐之2 、300 元，合計約
    600 元，被告乙○○僅交付被告甲○○600 元，應已足夠支
    付全部餐費，又何須另行交付2 張100 元紙鈔，計交付800
    元予被告甲○○？又證人乙○○於偵查中既已證述：伊大概
    吃2 、300 元之麥當勞餐點等語如前，足見被告丁○○對欲
    購買之麥當勞餐點之價格已相當明瞭，縱須借款，在櫃檯或
    抽屜內尚有百元紙鈔之下，僅須借300 元即可，又何須借用
    500 元；且應毋庸詢問被告甲○○500 元是否足夠購買其所
    要購買之餐點，然證人甲○○於本院審理中竟證稱：丁○○
    聽到伊打電話給小孩，表示要購買麥當餐點後，丁○○也要
    購買，並自行計算金額後，表示500 元夠不夠等語（詳本院
    卷第246 頁第13行至第17行），亦與被告丁○○上開供述互
    有出入。再者，證人甲○○於本院審理中另證陳：丁○○要
    購買4 號餐，還有大杯可樂及玉米濃湯等語（詳本院卷第25
    1 頁倒數第7 行至第5 行）。核與被告丁○○於偵查中提出
    之紙條（見偵字第21787 號卷第97頁，此部分就被告丁○○
    而言，並非被告以外之人於審判外之陳述，應非傳聞證據）
    ，並無「大杯可樂」之記載不符。是證人甲○○於本院審理
    中所證：被告乙○○交付800 元中之500 元，係被告丁○○
    購買麥當勞餐點之費用等語，已非無疑。
  2.又證人甲○○於本院審理中證稱：被查獲當日，身上有3 千
    餘元，與乙○○已論及婚嫁，將乙○○之小孩視同自己小孩
    ，因為好幾天未見到被告乙○○之小孩，心中會想念，所以
    決定購買麥當勞餐點予小孩食用等語（詳本院卷第244 第8
    行至第11行、第250 頁倒數第12行至第251 頁第1 行、第25
    3 頁第16行至第19行）。是證人甲○○與被告乙○○感情既
    屬融洽，而將被告乙○○之小孩視如己出，且因多日未曾與
    小孩謀面而心生想念，乃決定購買麥當勞餐點予被告乙○○
    之小孩食用，在其身上尚有3,000 餘元，且參以購買麥當勞
    餐點係被告甲○○主動提出，及被告乙○○、丁○○均於本
    院準備程序中陳述：上班時間身上不可以帶錢等語（詳本院
    卷第43頁倒數第10行、第44頁第5 行），則購買麥當勞之費
    用理應由被告甲○○支出，又何須由被告乙○○支出。縱須
    由被告乙○○支出，且被告丁○○亦有意購買麥當勞，在被
    告乙○○、丁○○身上並無現金之際，被告甲○○當可先行
    支付，再與被告乙○○、丁○○結算，又何須急於一時，要
    求被告乙○○、丁○○事先付款，致被告乙○○、丁○○私
    自動用櫃檯或抽屜內之現金。綜上所述，並酌以被告甲○○
    打玩機台後所餘之寄分卡800 分，適核與被告乙○○所交付
    予被告甲○○之800 元，兌換比例相符，是被告4 人上開所
    辯及證人甲○○於本院審理中之證述，均不足採信。從而，
    本件事證明確，被告4 人犯行，均堪認定，應依法論科。
二、核被告戊○○、乙○○、丁○○、甲○○所為，均係犯刑法
    第266 條第1 項前段之在公眾得出入之場所賭博財物罪。被
    告戊○○、乙○○、丁○○間，就上開賭博犯行間，有犯意
    聯絡及行為分擔，為共同正犯。又「對向犯」則係指2 個或
    2 個以上之行為者，彼此相互對立之意思經合致而成立之犯
    罪，如賄賂、賭博、重婚等罪均屬之，因行為者各有其目的
    ，各就其行為負責，彼此間無所謂犯意之聯絡，當亦無適用
    刑法第28條共同正犯之餘地（參最高法院81年臺非字第233
    號判例意旨）。是數行為人就開設電子遊戲場擺設賭博性電
    玩機台與不特人賭博，有犯意聯絡及行為分擔，得成立共同
    正犯，惟與參與打玩之賭客間，尚不成立共同正犯。基此，
    被告即賭客甲○○與被告戊○○、乙○○、丁○○間，均係
    屬對向犯，而非共同正犯，併予指明。另按所謂意圖營利並
    非與參與賭博之人對賭而希望贏得財物之意，係以單純提供
    賭博場所本身之行為而抽取利益之意。而證人甲○○於警詢
    時證述：其在新紅鷹電子遊戲場內賭博財物，把玩機台後，
    如有剩餘分數，逕依比例兌換寄分卡，再依寄分卡兌換現金
    等語明確（參警卷第8 頁第16行至倒數第3 行）；且依現存
    之卷證資料，亦無證據足證被告甲○○賭博所得，另經新紅
    鷹電子遊戲場店家抽取利益。準此，本件被告戊○○、乙○○、丁○○共同利用擺設在新紅鷹電子遊戲場內之電子遊戲
    機台，性質上係利用機台與人在上開公共場所賭博，被告戊○○、乙○○、丁○○並未從中另外抽取金錢圖利。且檢察
    官起訴書犯罪事實亦記載：被告戊○○、乙○○、丁○○在
    新紅鷹電子遊戲場擺設如附表1 所示機台，與不特定之顧客
    賭博財物，其賭博方式係由店員依不等比例為不特定之客人
    開分，客人把玩上開電動機具所贏得之分數，向店員洗分後
    ，可再依不等比例兌換寄分卡，再兌換現金，若未贏則輸了
    賭資等事實。既未敘及被告戊○○、乙○○、丁○○等人，
    除賺取上述與賭客對賭後所贏得賭資外，有何因供給賭博場
    所而營取利益之行為，或有此意圖。是檢察官當庭變更被告
    戊○○、乙○○、丁○○3 人之起訴法條為刑法第268 條，
    尚有誤會，應再變更法條為刑法第266 條，附此敘明。爰審
    酌被告戊○○、乙○○、丁○○、共同違法從事賭博犯行，
    擺設之電子遊戲機40台，規模非小，危害社會善良風俗，其
    等行為實不足取，被告戊○○為新紅鷹電子遊戲場之負責人
    ，被告乙○○、丁○○係受僱於被告戊○○而共同犯本件賭
    博罪，除向被告戊○○支領月薪外，賭博所得均歸被告戊○○，可認被告戊○○犯罪情節重於被告乙○○、丁○○；被
    告甲○○未能從事正當娛樂，在公眾得出入之場所賭博財物
    ，同有危害社會善良風俗，亦屬不該，犯後均否認犯行等一
    切情狀，分別酌情量處如主文所示之刑。又被告戊○○、乙○○、丁○○、甲○○等人所為上開犯行之犯罪時間，均係
    在96年4 月24日以前，依中華民國96年罪犯減刑條例第2 條
    第1 項第3 款之規定，應將宣告刑各減為2 分之1 ，並審酌
    本案犯罪情節；被告戊○○、乙○○、丁○○、甲○○等人
    之資力及智識程度，均諭知以新臺幣1 千元折算1 日之易服
    勞役之折算標準，以資懲儆。扣案如附表1 所示之物，係當
    場供賭博所用之器具，均應依刑法第266 條第2 項規定，宣
    告沒收之。扣案如附表2 編號3 至5 所示之物，均為被告戊○○所有，供與被告乙○○、丁○○共同或預備犯本件賭博
    罪所用之物（本件僅查獲1 次賭博，未供被告甲○○使用之
    寄分卡部分，係預備犯罪所用之物），依據共犯責任共同原
    則，均依刑法第38條第1 項第2 款規定，宣告沒收。扣案之
    賭資800 元，係被告甲○○所有因賭博犯罪所得之物，應依
    刑法第38條第1 項第3 款規定，宣告沒收之。至扣案附表2
    編號1 所示現金3,300 元部分，因本件查獲賭博犯行僅1 次
    ，且已兌換現金予被告甲○○，並無證據證明上開現金與本
    件賭博犯行有關；附表2 編號2 電腦監視器主機1 台及早班
    機台報表、許清玉打卡單部分，亦無證據證明與本件賭博犯
    行相關，爰均不併予宣告沒收。
據上論斷，應依刑事訴訟法第299 條第1 項前段、第300 條，刑
法第28條、第266 條第1 項、第2 項、第38條第1 項第3 款、第
42 條 第3 項，刑法施行法第1 條之1 第1 項，中華民國96年罪
犯減刑條例第2 條第1 項第3 款、第7 條，判決如主文。
本案經檢察官丙○○到庭執行職務。
中　　華　　民　　國　　96　　年　　12　　月　  19　  日
                  刑事第十五庭  審判長法　官  方百正
                                      法  官  王碧瑩
                                      法  官  方錦源
以上正本證明與原本無異。
如不服本判決應於收受本判決後10日內向本院提出上訴書狀，並
應敘述具體理由，如未敘述上訴理由者，應於上訴期間屆滿後20
日內補提理由書狀於本院（均須按他造當事人之人數附繕本）「
切勿逕送上級法院」。
中　　華　　民　　國　　96　　年　　12　　月　  19　  日
　　                                  書記官  鄧思辰
附錄本案論罪科刑法條
刑法第266條
在公共場所或公眾得出入之場所賭博財物者，處1千元以下罰金
。但以供人暫時娛樂之物為賭者，不在此限。
當場賭博之器具與在賭檯或兌換籌碼處之財物，不問屬於犯人
與否，沒收之。
附表1
┌──┬────────────┬─────────┐
│編號│物品名稱                │數量              │
├──┼────────────┼─────────┤
│ 1  │LC-88水果機台           │20台（均含IC板）  │
├──┼────────────┼─────────┤
│ 2  │戰國風雲                │3台（均含IC板）   │
├──┼────────────┼─────────┤
│ 3  │超世紀賓果              │1台（含IC板）     │
├──┼────────────┼─────────┤
│ 4  │劍龍                    │1台（含IC板）     │
├──┼────────────┼─────────┤
│ 5  │王牌之星（7PK）         │2台（均含IC板）   │
├──┼────────────┼─────────┤
│ 6  │滿貫大亨                │3台（均含IC板）   │
├──┼────────────┼─────────┤
│ 7  │超悟空                  │3台（均含IC板）   │
├──┼────────────┼─────────┤
│ 8  │鑽石列車                │2台（均含IC板）   │
├──┼────────────┼─────────┤
│ 9  │馬場大亨                │5台（均含IC板）   │
└──┴────────────┴─────────┘
附表2
┌──┬───────────┬──────────┐
│編號│物品名稱              │金額或數量          │
├──┼───────────┼──────────┤
│ 1  │現金                  │3,300元             │
├──┼───────────┼──────────┤
│ 2  │電腦監視器主機        │1台                 │
├──┼───────────┼──────────┤
│ 3  │新紅鷹500分寄分卡     │69張                │
├──┼───────────┼──────────┤
│ 4  │新紅鷹100分寄分卡     │123張               │
├──┼───────────┼──────────┤
│ 5  │新紅鷹50分寄分卡      │45張                │
└──┴───────────┴──────────┘
